臺灣彰化地方法院刑事判決　　　　　　　94年度易字第1102號
公　訴　人　臺灣彰化地方法院檢察署檢察官
被　　　告　乙○○
　　　　　　甲○○
上列被告等因竊盜案件，經檢察官聲請簡易判決處刑（94年度偵
字第6062號），本院彰化簡易庭認不宜逕以簡易判決處刑（94年
度彰簡字第774 號），移由本院改依通常程序審理，並經本院合
議庭裁定由受命法官獨任進行簡式審判程序，茲判決如下：
    主  文
乙○○共同連續竊盜，處有期徒刑肆月，如易科罰金，以佰元
折算壹日。
甲○○共同連續竊盜，累犯，處有期徒刑陸月，如易科罰金，以
佰元折算壹日。
    事  實
一、甲○○曾於民國91年間，因竊盜案件，經本院以91年度易字
    第328 號刑事判決判處有期徒刑6 月，經上訴由臺灣高等法
    院臺中分院以91年度上易字第978 號刑事判決撤銷原判決，
    判處有期徒刑9 月確定，於92年5 月22日執行完畢。乙○○
    前於93年間，因竊盜案件，經臺灣彰化地方法院檢察署以93
    年度偵字第7142號緩起訴處分書緩起訴1 年確定，至95年4
    月16日緩起訴期滿。詎其等竟不知悔改，基於意圖為自己不
    法所有之概括犯意聯絡，連續於下列時、地為竊盜犯行：
  (一)於94年7 月20日中午12時許，經乙○○提議由甲○○騎乘其
    不知情之大嫂賴秀麗所有車牌號碼HPF —762 號重型機車，
    載乙○○至丙○○之姊夫所開設位於彰化縣鹿港鎮○○街28
    3 巷15號彰昱工業社工廠外面處，徒手竊取丙○○所有之鐵
    屑120 公斤（價值約新臺幣（下同）720 元）置放於前揭機
    車上，得手後變賣予不知情之他人，變賣所得則平均花用。
  (二)於94年7 月31日下午5 時許，由甲○○騎乘前揭重型機車，
    載乙○○至丙○○之姊夫所開設位於彰化縣鹿港鎮○○街28
    3 巷15號彰昱工業社工廠外面處，徒手竊取丙○○所有之鐵
    屑3 包，共計120 公斤（價值約720 元），置放於前揭機車
    上，得手後即逃離現場。嗣於94年7 月31日晚上7 時30分，
    途經彰化縣鹿港鎮○○路與草港巷交叉口時，因鐵屑重量致
    使其等所騎乘之機車滑倒在地，為警發覺可疑，盤查而得知
    上情。
二、案經彰化縣警察局鹿港分局報請臺灣彰化地方法院檢察署檢
    察官偵查起訴。
    理  由
一、本案被告乙○○、甲○○所犯係死刑、無期徒刑、最輕本刑
    為3 年以上有期徒刑以外之罪，其於準備程序就前揭被訴事
    實為有罪之陳述，經受命法官告知簡式審判程序之旨，並聽
    取其與公訴人之意見後，本院認無不得或不宜改依簡式審判
    程序進行之處，爰依刑事訴訟法第273 條之1 第1 項、第28
    4 條之1 ，裁定本案由受命法官獨任進行簡式審判程序，合
    先敘明。
二、訊據被告乙○○、甲○○對其於上揭時、地，共同連續竊盜
    之事實，於本院審理時（參見本院94年9 月30日審判筆錄）
    均坦承不諱，核與被害人即證人丙○○於警詢及偵訊中陳述
    失竊情節大致相符（參見警卷及偵查卷宗第23、24頁），且
    有贓物認領保管單及車籍資料作業詳細畫面各1 紙、現場照
    片6 紙（參見警卷）附卷可佐，核屬相符，足認被告乙○○
    、甲○○上開自白，確與事實相符，本案事證明確，被告乙○○、甲○○犯行，應堪認定。
三、經查：
  (一)按刑法上竊盜罪既遂未遂區分之標準，係採權力支配說，即
    行為人將竊盜之客體，移入一己實力支配之下者為既遂，若
    著手於竊盜，而尚未脫離他人之持有，或未移入一己實力支
    配之下者，則為未遂。又究係預備竊盜或竊盜未遂，則專以
    行為人是否已著手於竊盜行為之實施為斷，如未著手於竊盜
    行為之實施，依現行刑法並不處罰預備竊盜（最高法院84年
    度臺上字第2256號判決要旨參照）。被告乙○○、甲○○就
    前揭竊盜犯行部分，均已將竊盜之客體移入一己實力支配之
    下，已如前述，均應屬竊盜既遂。
  (二)核被告乙○○、甲○○所為，係犯刑法第320 條第1 項之普
    通竊盜既遂罪。上揭被告就前揭犯行，有犯意聯絡及行為分
    擔，為共同正犯。又上揭被告先、後2 次普通竊盜既遂犯行
    ，時間緊接，所犯係犯罪構成要件相同之罪名，既係基於概
    括犯意反覆為之，各依刑法第56條連續犯之規定，加重其刑
    。經查，被告甲○○曾於91年間，因竊盜案件，經本院以91
    年度易字第328 號刑事判決判處有期徒刑6 月，經上訴由臺
    灣高等法院臺中分院以91年度上易字第978 號刑事判決撤銷
    原判決，判處有期徒刑9 月確定，於92年5 月22日執行完畢
    等情，此有臺灣高等法院被告全國前案紀錄表、臺灣彰化地
    方法院檢察署刑案資料查註紀錄表各1 份在卷可查，其於5
    年內再犯有期徒刑以上之本罪，為累犯，依刑法第47條之規
    定加重其刑，並依法遞加之。爰審酌被告乙○○、甲○○均
    正值青壯年，不思以合法正當途徑賺取所得，竟以竊盜方式
    貪慾圖利，況被告甲○○前於93年間，因竊盜案件，經臺灣
    彰化地方法院檢察署以93年度偵字第7142號緩起訴處分書緩
    起訴1 年確定，至95年4 月16日緩起訴期滿，此亦有臺灣高
    等法院被告全國前案紀錄表、臺灣彰化地方法院檢察署刑案
    資料查註紀錄表各1 份在卷可查，被告甲○○竟於緩起訴期
    間另行起意竊盜，造成被害人財產損害，所為理應從重量刑
    ，然本院參酌上揭被告僅以徒手竊盜之手段、對被害人所生
    損害尚屬輕微等其他一切情狀，各量處如主文所示之刑，並
    均諭知易科罰金之折算標準。
  (三)另被告甲○○行為時非為現役軍人，且其所犯非屬修正後陸
    海空軍刑法或其特別法之罪，應歸司法機關審判；至被告乙○○前於93年8 月31日犯有竊盜犯行之案件，經臺灣彰化地
    方法院檢察署以93年度偵字第7142號緩起訴處分書緩起訴1
    年確定，雖經臺灣彰化地方法院檢察署於94年9 月12日撤銷
    緩起訴處分，此有臺灣高等法院被告全國前案紀錄表1 份在
    卷可查，然被告乙○○之本案犯行時間為94年7 月20日、94
    年7 月31日，與前揭竊盜案件時間相距已達11月之久，顯應
    非基於同一概括犯意為竊盜犯行，自非屬同一案件，均附此
    敘明。
據上論斷，應依刑事訴訟法第452 條、第273 條之1 第1 項、第
299 條第1 項前段，刑法第28條、第56條、第320 條第1 項、第
47條、第41條第1 項前段，罰金罰鍰提高標準條例第1 條前段、
第2 條，判決如主文。
本案經檢察官姚玎霖到庭執行職務。
中　　華　　民　　國　　94　　年　　9 　　月　　30　　日
                  刑事第一庭    法　官  唐中興
以上正本證明與原本無異。
如不服本判決，應於判決送達後10日內，向本院提出上訴狀 (須
附繕本)。
告訴人或被害人對於判決如有不服具備理由請求檢察官上訴者，
其上訴期間之計算係以檢察官收受判決正本之日期為準。
中　　華　　民　　國　　94　　年　　10　　月　　3 　　日
                                書記官  施惠卿
附錄本案論罪科刑法條全文︰
中華民國刑法第320條
意圖為自己或第3 人不法之所有，而竊取他人之動產者，為竊盜
罪，處5 年以下有期徒刑、拘役或500 元以下罰金。
意圖為自己或第3 人不法之利益，而竊佔他人之不動產者，依前
項之規定處斷。
前2項之未遂犯罰之。
